臺灣橋頭地方法院民事裁定
111年度勞執字第53號
聲  請  人  陳怡雯  

相  對  人  柏帝能源股份有限公司



法定代理人  李陳滿足
上列當事人間聲請勞資爭議執行裁定事件，本院裁定如下：
    主  文
高雄市政府勞工局民國一一一年十一月四日勞資爭議調解紀錄調
解方案第㈠點所載之調解成立內容，關於相對人應給付聲請人新
臺幣伍萬參仟貳佰壹拾柒元部分，准予強制執行。
聲請程序費用新臺幣壹仟元由相對人負擔。
    理  由
一、按解散之公司除因合併、分割或破產而解散外，應行清算。
    解散之公司，於清算範圍內，視為尚未解散。前條解散之公
    司在清算時期中，得為了結現務及便利清算之目的，暫時經
    營業務，公司法第24條、第25條、第26條分別定有明文。是
    公司解散後應行清算程序，且清算完結前，公司之法人格於
    清算範圍內仍存續，必待清算完結後，公司之法人格始歸消
    滅。又股份有限公司之清算，以董事為清算人。但公司法或
    章程另有規定或股東會另選清算人時，不在此限，公司法第
    322條第1項規定甚明。經查，本件相對人柏帝能源股份有限
    公司已於民國111年11月10日經股東會議決議解散，並推選
    原負責人即訴外人李陳滿足為清算人，李陳滿足已於同年月
    16日向高雄市政府申請解散變更登記，嗣經高雄市政府於11
    1年11月17日以高市府經商公字第11154359510號函核准解散
    登記在案，此有經濟部商工登記公示資料查詢結果、高雄市
    政府前開函文、股份有限公司變更登記表、股東臨時會議事
    錄等件附卷可參（見本院卷第31至44頁）。而李陳滿足現既
    為相對人之清算人，依公司法第8條第2項規定，於執行職務
    範圍內，為該公司之負責人即法定代理人，先予敘明。
二、聲請意旨略以：兩造間因工資、資遣費等勞資爭議，前經高
    雄市政府勞工局調解，於111年11月4日調解成立，相對人同
    意於同年月18日前給付聲請人新臺幣（下同）53,217元，然
    迄未依約履行，爰依勞資爭議處理法第59條規定，聲請准予
    強制執行等語。
三、按勞資爭議經調解成立或仲裁者，依其內容當事人一方負私
    法上給付之義務，而不履行其義務時，他方當事人得向該管
    法院聲請裁定強制執行並暫免繳裁判費，勞資爭議處理法第
    59條第1項前段定有明文。經查，聲請人主張兩造間之勞資
    爭議，業經高雄市政府勞工局依勞資爭議處理法規定作成調
    解方案，第㈠點約定：「…勞資雙方基於誠信協商，資方就本
    案有關勞資雙方主張內容爭議，同意給付工資及資遣費給勞
    方…陳怡雯53,217元…，上述給付金額，資方應於111年11月1
    8日前直接匯入勞方所有之金融帳戶內，勞資雙方達成和解
    。」等語；第㈡點則約定：「上述給付金額，資方如有遲延
    或未付者，勞方得向法院聲請裁定強制執行。」等語，該調
    解紀錄並經勞資雙方簽名確認無誤等情，有高雄市政府勞工
    局111年11月4日勞資爭議調解紀錄附卷可稽，此部分事實堪
    以認定。又相對人迄未給付53,217元予聲請人，業據聲請人
    陳明在卷，並有聲請人提出之111年8月至10月薪資明細、第
    一銀行鳳山分行存摺存款客戶歷史交易明細表可參，揆諸前
    揭說明，聲請人聲請就未付之53,217元准予強制執行，即無
    不合，應予准許。
四、據上論結，依勞資爭議處理法第59條第1項前段、非訟事件
    法第21條第2項、第24條第1項，民事訴訟法第95條、第78條
    ，裁定如主文。
中　　華　　民　　國　　111 　年　　12　　月　　7 　　日
                    勞動法庭  法  官  饒佩妮
以上正本係照原本作成。　　　　　　　　　
如不服本裁定，應於裁定送達後10日內，向本院提出抗告狀表明
抗告理由（須按他造人數附繕本），並繳納抗告費新臺幣壹仟元
。　　　　　　　　　 
中　　華　　民　　國　　111 　年　　12　　月　　7 　　日
                              書記官　史萱萱